da: Strømkilde for fodkontakt: Strømforsyning (AC-adapter); Batteri; Passiv (kræver ingen strøm); Phantom power fra forstærker; USB-strøm; Andet
pt-BR: Fonte de alimentação do pedal: Adaptador CA; Bateria; Passivo (não requer energia); Phantom power do amplificador; Energia via USB; Outra
bg-BG: Захранване на крачен превключвател: AC адаптер; Батерия; Пасивен (не изисква захранване); Фантомно захранване от усилвател; USB захранване; Друг
nb: Fotbryterens strømkilde: Strømadapter; Batteri; Passiv (krever ikke strøm); Fantomstrøm fra forsterker; USB-strøm; Annet
it: Alimentazione tramite interruttore a pedale: Alimentatore CA; Batteria; Passivo (nessuna alimentazione richiesta); Alimentazione phantom dall'amplificatore; Alimentazione USB; Altro
nl: Voetschakelaar voedingsbron: AC-adapter; Batterij; Passief (geen stroom nodig); Fantoomvoeding van versterker; USB-voeding; Overige
ru: Источник питания педального переключателя: Адаптер переменного тока; Аккумулятор; Пассивный (питание не требуется); Фантомное питание от усилителя; Питание от USB; Другое
ro-RO: Sursă de alimentare cu pedală: Adaptor AC; Baterie; Pasiv (nu necesită alimentare); Phantom power de la amplificator; Alimentare prin USB; Altele
tr: Ayak pedalı güç kaynağı: AC adaptör; Pil; [Pasif (güç gerektirmez), Pasif (güç gerektirmez)]; Amfiden phantom güç; USB gücü; Diğer
fr: Source d’alimentation du commutateur au pied: Adaptateur secteur; Batterie; Passif (aucune alimentation requise); Alimentation fantôme depuis l'amplificateur; Alimentation USB; Autre
pt-PT: Fonte de alimentação do pedal: Adaptador CA; Pilha; Passivo (sem necessidade de alimentação); Alimentação fantasma do amplificador; Alimentação por USB; Outro
en: Footswitch power source: AC adapter; Battery; Passive (no power required); Phantom power from amplifier; USB power; Other
fi: Jalkakytkimen virtalähde: Verkkolaite; Akku/paristo; Passiivinen (ei vaadi virtaa); Phantom-virta vahvistimesta; USB-virta; Muu
sk-SK: Zdroj napájania nožného spínača: AC adaptér; Batéria; Pasívne (nevyžaduje napájanie); Fantómové napájanie zo zosilňovača; Napájanie cez USB; Iné
th: แหล่งจ่ายไฟสวิตช์เท้า: อะแดปเตอร์ AC; แบตเตอรี่; พาสซีฟ (ไม่ต้องใช้พลังงาน); Phantom Power จากแอมปลิฟายเออร์; พลังงานจาก USB; อื่นๆ
hr-HR: Izvor napajanja nožnog prekidača: Strujni adapter; Baterija; Pasivno (ne zahtijeva napajanje); Fantomsko napajanje iz pojačala; Napajanje putem USB-a; Ostalo
es: Fuente de alimentación del interruptor de pedal: Adaptador de CA; Batería; Pasivo (no requiere alimentación); Alimentación phantom del amplificador; Alimentación USB; Otro
zh-CN: 脚踏开关电源: AC 适配器; 电池; 无源（无需电源）; 放大器幻象电源; USB 供电; 其他
hu: Lábkapcsoló áramforrása: Hálózati adapter; Akkumulátor; Passzív (nem igényel tápellátást); Fantomtáp erősítőről; USB-tápellátás; Egyéb
ko: 풋스위치 전원 공급 장치: AC 어댑터; 배터리; 패시브(전원 불필요); 앰프 팬텀 파워; USB 전원; 기타
cs: Zdroj napájení nožního přepínače: AC adaptér; Baterie; Pasivní (nevyžaduje napájení); Fantomové napájení ze zesilovače; Napájení přes USB; Jiné
el: Πηγή τροφοδοσίας ποδοδιακόπτη: Τροφοδοτικό AC; Μπαταρία; Παθητικό (δεν απαιτείται τροφοδοσία); Τροφοδοσία phantom από τον ενισχυτή; Τροφοδοσία USB; Άλλο
vi: Nguồn điện của công tắc chân: Bộ đổi nguồn AC; Pin; Thụ động (không cần nguồn); Nguồn ảo từ bộ khuếch đại; Nguồn USB; Khác
sv: Strömkälla för fotpedal: Nätadapter; Batteri; Passiv (kräver ingen ström); Fantommatning från förstärkare; USB-ström; Övrigt
lt-LT: Kojinio jungiklio maitinimo šaltinis: Kintamosios srovės adapteris; Baterija; Pasyvus (nereikalauja maitinimo); Fantominis maitinimas iš stiprintuvo; USB maitinimas; Kita
sl-SI: Vir napajanja nožnega stikala: Adapter AC; Baterija; Pasivno (brez potrebe po napajanju); Fantomsko napajanje iz ojačevalnika; Napajanje USB; Drugo
de: Stromquelle des Fußschalters: Netzteil; Batterie; Passiv (keine Stromversorgung erforderlich); Phantomspeisung vom Verstärker; USB-Stromversorgung; Sonstiges
pl: Źródło zasilania przełącznika nożnego: Zasilacz sieciowy; Bateria; Pasywne (nie wymaga zasilania); Zasilanie Phantom ze wzmacniacza; Zasilanie przez USB; Inne
zh-TW: 腳踏開關電源: AC 變壓器; 電池; 被動式 (無需電源); 來自放大器的幻象電源; USB 電源; 其他
ja: フットスイッチ電源: ACアダプター; バッテリー; パッシブ (電源不要); アンプからのファンタム電源; USB電源; その他